【裁判字號】    90,訴,86
【裁判日期】    900227
【裁判案由】    毒品危害防制條例
【裁判全文】
臺灣嘉義地方法院刑事判決                              九十年度訴字第八六號
    公  訴  人  臺灣嘉義地方法院檢察署檢察官
    被      告  甲○○
右列被告因違反毒品危害防制條例案件，經檢察官提起公訴（八十九年度毒偵字第一
八三二號），本院判決如左：
    主  文
甲○○施用第一級毒品，累犯，處有期徒刑玖月，扣案之第一級毒品海洛因貳包（均
含夾鍊袋，毛重共計肆點壹伍公克）沒收銷燬之；又連續施用第二級毒品，累犯，處
有期徒刑陸月，扣案之第二級毒品安非他命肆包（均含夾鍊袋，毛重共計柒點捌公克
）沒收銷燬之；應執行有期徒刑壹年貳月，扣案之第一級毒品海洛因貳包（均含夾鍊
袋，毛重共計肆點壹伍公克）、第二級毒品安非他命肆包（均含夾鍊袋，毛重共計柒
點捌公克）均沒收銷燬之。
    事  實
一、甲○○曾因違反麻醉藥品管理條例案件，經台灣板橋地方法院判處有期徒刑三月
    確定，並因違反槍砲彈藥刀械管制條例案件，經同法院判處有期徒刑六月確定，
    而由該法院裁定定執行刑為有期徒刑八月確定，甫於民國八十五年十月十四日易
    科罰金執行完畢，仍不知悔改，又因施用第二級毒品安非他命案件，經台灣板橋
    地方法院以八十九年度毒聲字第四四三九號裁定送觀察勒戒處所觀察、勒戒後，
    認無繼續施用毒品之傾向，由台灣板橋地方法院檢察署檢察官於八十九年八月七
    日以八十九年度戒毒偵字第四六五三號不起訴處分確定。詎甲○○於前開案件有
    期徒刑之執行完畢與不起訴處分確定後五年內，復基於概括犯意，自八十九年八
    月下旬某日起，約每隔一星期一次，連續在台北縣樹林鎮○○里○○街一四０巷
    十一弄三號住處施用第二級毒品安非他命多次，最後一次則於同年十二月十五日
    凌晨三時許在嘉義市○○路合家歡ＫＴＶ廁所內施用。甲○○並另行起意，於八
    十九年十二月十四晚上十一時許，在上開ＫＴＶ廁所內施用第一級毒品海洛因一
    次。嗣於八十九年十二月十五日上午十一時許，甲○○在嘉義市○○街二百三十
    五號前為警查獲，並扣得均以夾鍊袋包裝之第一級毒品海洛因二小包毛重四點一
    五公克（查獲時經警測量，毒品含夾鍊袋毛重原為四點一公克，後送法務部調查
    局鑑定，夾鍊袋合計重零點五五公克，毒品合計淨重三點六公克）、第二級毒品
    安非他命四小包毛重七點八公克。而甲○○經依本院八十九年度毒聲字第一八七
    ０號裁定送觀察勒戒處所觀察、勒戒後，有繼續施用毒品之傾向。
二、案經台南縣警察局移送台灣嘉義地方法院檢察署檢察官偵查起訴。
    理  由
一、訊據被告甲○○對於在右揭時地施用第一級毒品海洛因、多次施用第二級毒品安
    非他命之犯罪事實坦承不諱，且有台南縣衛生局尿液檢驗成績書附卷及第一級毒
    品海洛因二小包、第二級毒品安非他命四小包扣案可稽，被告之尿液經送檢驗，
    分別呈現嗎啡（海洛因於人體會代謝成嗎啡）與甲基安非他命陽性反應，被告之
    自白與事實相符，堪以採信。而被告前因施用第二級毒品安非他命案件，經台灣
    板橋地方法院以八十九年度毒聲字第四四三九號裁定送觀察勒戒處所觀察、勒戒
    後，認無繼續施用毒品之傾向，由台灣板橋地方法院檢察署檢察官於八十九年八
    月七日以八十九年度戒毒偵字第四六五三號不起訴處分確定，亦有台灣嘉義地方
    法院檢察署刑案資料查註紀錄表與不起訴處分書附卷可參。被告於五年內再犯毒
    品危害防制條例第十條第一項、第二項之罪，事證明確，應予依法論科。
二、按海洛因、安非他命分屬毒品危害防制條例第二條第一項第一款、第二款所定之
    第一級、第二級毒品，被告施用第一級毒品海洛因及多次施用第二級毒品安非他
    命，核其所為，係分別犯毒品危害防制條例第十條第一項、第二項之罪。被告施
    用前、後持有第一級、第二級毒品之低度行為，為施用第一級、第二級毒品之高
    度行為所吸收，均不另論罪。被告先後多次施用第二級毒品安非他命行為，時間
    緊接、犯罪構成要件相同，顯係基於概括犯意為之，應依刑法第五十六條連續犯
    規定論以一罪，並加重其刑。被告所犯上開條例第十條第一項、第二項之罪，犯
    意各別，行為不同，應分論併罰。查被告曾因違反麻醉藥品管理條例案件，經台
    灣板橋地方法院判處有期徒刑三月確定，並因違反槍砲彈藥刀械管制條例案件，
    經同法院判處有期徒刑六月確定，而由該法院裁定更定其刑為有期徒刑八月確定
    ，甫於八十五年十月十四日易科罰金執行完畢，有台灣高等法院被告全國前案紀
    錄表附卷足憑，其受有期徒刑之執行完畢，五年以內再犯本件有期徒刑以上之罪
    ，均為累犯，被告所犯毒品危害防制條例第十條第一項之罪應依刑法第四十七條
    規定加重其刑，所犯同條第二項之罪應依刑法第四十七條規定遞加重其刑。爰審
    酌被告前曾施用毒品，未思悔改，缺乏禁絕毒害決心及犯罪動機、目的、所犯施
    用毒品行為係戕害自身健康，尚未危害他人等一切情狀，量處如主文所示之刑，
    並定其應執行之刑，以示懲儆。扣案之第一級毒品海洛因二小包查獲時經警測重
    含夾鍊袋毛重為四點一公克，嗣送法務部調查局鑑定，包裝即夾鍊袋重零點五五
    公克、毒品淨重三點六公克，合計毛重為四點一五公克，第二級毒品安非他命四
    小包毛重七點八公克經台南縣警察局刑事警察隊檢驗，分屬第一級毒品海洛因、
    第二級毒品安非他命，此有法務部調查局鑑定通知書、台南縣警察局刑事警察隊
    查獲涉嫌毒品危害防治條例毒品初步檢驗報告單在卷可考，而盛裝上開第一級毒
    品海洛因之夾鍊袋二只、盛裝上開第二級毒品安非他命之夾鍊袋四只，無法與毒
    品分離，應全部視為查獲之毒品，均應依毒品危害防治條例第十八條第一項前段
    連同毒品宣告沒收銷燬之。
據上論斷，應依刑事訴訟法第二百九十九條第一項前段，毒品危害防制條例第十條第
一項、第二項、第十八條第一項前段，刑法第十一條前段、第五十六條、第四十七條
、第五十一條第五款、第九款，判決如主文。
本案經檢察官張長樹到庭執行職務。
中    華    民    國    九十    年      二      月         二十七       日
                                       台灣嘉義地方法院刑事第二庭
                                           審判長法  官  許  進  國
                                                 法  官  張  道  周
                                                 法  官  廖  政  勝
右正本證明與原本無異。
如不服本判決，應於判決送達後十日內向本院提出上訴狀( 應附繕本 )。
中    華    民    國    九十    年      二      月         二十七       日
                                                 書記官  陳  湘  蓉
附錄本案論罪科刑法條全文：
毒品危害防制條例第十條
施用第一級毒品者，處六月以上五年以下有期徒刑。
施用第二級毒品者，處三年以下有期徒刑。


司法院資訊處製作；財團法人民間司法改革基金會備份。
